【裁判字號】    94,訴,1080
【裁判日期】    950428
【裁判案由】    毒品危害防制條例
【裁判全文】
臺灣桃園地方法院刑事判決              94年度訴字第1080號
公  訴  人  臺灣桃園地方法院檢察署檢察官
被      告  甲○○
                    （現羈押在臺灣桃園看守所）
上列被告因毒品危害防制條例案件，經檢察官提起公訴（94年度
毒偵字第2406號），經被告於準備程序中就被訴事實為有罪之陳
述，經合議庭裁定由受命法官獨任行簡式審判程序，本院判決如
下：
    主  文
甲○○連續施用第一級毒品，處有期徒刑捌月；又連續施用第二
級毒品，處有期徒刑陸月。應執行有期徒刑壹年。
    事  實
一、甲○○於民國89年間因施用毒品犯行，經本院以89年度毒聲
    字第5510號裁定送觀察、勒戒後，於90年12月22日執行完畢
    ，因無繼續施用毒品傾向，經臺灣桃園地方法院檢察署檢察
    官於90年12月19日以90年毒偵緝字第583 號不起訴處分確定
    。再於93年間因施用毒品案件，經本院以93年度簡字第544
    號判處有期徒刑6 月、8 月，應執行有期徒刑9 月確定，經
    臺灣高等法院駁回上訴確定（尚未執行）。詎仍不知悔改，
    基於施用第1 級毒品海洛因之概括犯意，自94年2 月7 日起
    至同年月14日止，在桃園縣龍友人住處，以將海洛因摻入香
    菸後燃燒吸食之方式連續施用第1 級毒品海洛因多次。復另
    基於施用第2 級毒品甲基安非他命之概括犯意，於前開時、
    地，以將甲基安非他命置於玻璃球吸食器後燒烤之方式連續
    施用第2 級毒品甲基安非他命多次。嗣於94年2 月14日16時
    許，在桃園縣桃園市○○路208 巷30號鄉村汽車旅館116 號
    房為警查獲，並扣得安非他命1 包（毛重0.5 公克）、玻璃
    球1 個、削尖吸管1 支。
二、案經桃園縣政府警察局移請臺灣桃園地方法院檢察署檢察官
    偵查起訴。
    理  由
一、本件被告所犯係死刑、無期徒刑、最輕本刑為3 年以上有期
    徒刑以外之罪，其於準備程序中就被訴事實為有罪之陳述，
    經法官告知簡式審判程序之旨，並聽取公訴人、被告之意見
    後，依刑事訴訟法第273 條之1 第1 項規定，經本院合議庭
    裁定，由受命法官獨任進行簡式審判程序審理，核先敘明。
二、被告甲○○於本院審理時對前揭犯罪事實坦承不諱，又被告
    於94年2 月14日為警查獲後採集之尿液，經送臺灣尖端先進
    生技醫藥股份有限公司檢驗結果，呈嗎啡、可待因、安非他
    命、甲基安非他命陽性反應一節，亦有臺灣尖端先進生技醫
    藥股份有限公司濫用藥物檢驗報告1 份在卷可佐，足佐被告
    被告前開自白核與事實相符，堪信為真。次查，被告於89年
    間因施用毒品犯行，經本院以89年度毒聲字第5510號裁定送
    觀察、勒戒後，於90年12月22日執行完畢，因無繼續施用毒
    品傾向，經臺灣桃園地方法院檢察署檢察官於90年12月19日
    以90年毒偵緝字第583 號不起訴處分確定一節，亦有臺灣高
    等法院被告全國前案紀錄表一份在卷可憑，被告於強制戒治
    執行完畢釋放後，5 年內再犯第10條之罪，核與毒品危害防
    制條例第23條第2項所定相符，本件事證明確，被告犯行洵
    堪認定，自應依法論科。
三、按海洛因及安非他命分別為毒品危害防制條例第2 條第2 項
    第1 款、第2 款所定之第1 級及第2 級毒品，是核被告甲○
    ○所為，係犯毒品危害防制條例第10條第1 項之施用第1 級
    毒品罪及同條第2 項之施用第2 級毒品罪。被告因施用而持
    有第1 級毒品海洛因及第2 級毒品甲基安非他命之低度行為
    ，為其進而施用之高度行為所吸收，不另論罪。被告先後多
    次施用第1 級、第2 級毒品之犯行，時間緊接，方法相同，
    各犯構成要件相同之罪名，顯均係基於概括犯意反覆為之，
    為連續犯，均應依刑法第56條之規定，各以一罪論並依法加
    重其刑。再其所犯上開施用海洛因、甲基安非他命之行為，
    犯意各別，構成要件互異，應予分論併罰。公訴意旨雖僅敘
    及被告於94年2 月14日16時許為警查獲前回溯96小時內某時
    之施用第1 級、第2 級毒品犯行，而未敘及被告其餘如事實
    欄所述之施用海洛因及甲基安非他命犯行，惟公訴人未敘及
    部分與前開論罪部分，有連續犯之裁判上一罪關係，已如上
    述，該部分亦為起訴效力所及，本院自應併予審理，附此敘
    明。爰審酌被告前因施用毒品案件，業經觀察、勒戒並經本
    院論罪科刑，仍未能戒除施用毒品惡習，再犯本案，顯見其
    意志不堅，委無足取，併衡其犯罪動機、目的、施用毒品期
    間之長短、所犯施用毒品犯行究為自戕行為，及被告犯罪後
    於本院審理時坦承犯行，態度尚佳等一切情狀，分別量處如
    主文所示之刑，並定其應執行之刑，以示懲戒。至94年2 月
    14日為警查扣之安非他命1 包（毛重0.5 公克）、玻璃球1
    個、削尖吸管1 支，被告否認為其所有，辯稱：係陳文祥所
    有等語，核與陳文祥於檢察官偵查中所稱前開物品係其所有
    一情相符，自堪採信，此外查無其他證據證明前開物品為被
    告所有之情況下，故不另就該等物品為沒收之諭知。
據上論斷，應依刑事訴訟法第273 條之1 第1 項、第299 條第1
項前段，毒品危害防制條例第10條第1 項、第2 項、第18條第1
項前段，刑法第11條前段、第56條、第51條第5 款，判決如主文
。
本案經檢察官謝雯璣到庭執行職務。
中    華    民    國    95    年    4     月    28    日
                              刑事第九庭法  官  何燕蓉
以上正本證明與原本無異。
如不服本判決，應於判決送達後10日內向本院提出上訴狀（應附
繕本），上訴於臺灣高等法院。
                              書記官  許弘樺
中    華    民    國    95    年    5     月    1     日
附錄本案論罪科刑法條：
毒品危害防制條例第10條
施用第一級毒品者，處 6 月以上 5 年以下有期徒刑。
施用第二級毒品者，處 3 年以下有期徒刑。


司法院資訊處製作；財團法人民間司法改革基金會備份。
